臺灣新竹地方法院刑事判決　　　　　　　 94年度易字第432號
公　訴　人　臺灣新竹地方法院檢察署檢察官
被　　　告　己○○
　　　　　　戊○○
上列被告因竊盜案件，經檢察官提起公訴（94年度偵字第2864號
），本院依簡式審判程序判決如下：
    主  文
己○○共同連續攜帶兇器毀壞門扇竊盜，累犯，處有期徒刑壹年
肆月；扣案之拔釘器壹支、螺絲起子壹支及手套貳付，均沒收之
。
戊○○共同連續攜帶兇器毀壞門扇竊盜，處有期徒刑捌月。扣案
之拔釘器壹支、螺絲起子壹支及手套貳付，均沒收之。
    事  實
一、己○○前於民國87年間，因竊盜案件，經臺灣臺北地方法院
    以87年度易字第3657號判處有期徒刑1年，嗣經臺灣高等法
    院以88年度上易字第748號駁回上訴確定，並於90年5月11日
    縮刑期滿執行完畢。
二、詎己○○不知悔改，竟與姓名年籍不詳之綽號「阿鴻」成年
    男子，共同基於意圖為自己不法所有之概括犯意聯絡，由己
    ○○駕駛其母親黃范世順所有、車號1827-EA號之自用小客
    車，搭載「阿鴻」自台北南下新竹，連續於附表編號1至6所
    示時間、地點，以附表所示之方法侵入住宅部分均未據告訴
    ，竊取如附表編號1至6所示被害人之所有財物，得手後，由
    「阿鴻」將贓物變賣，己○○並分得新台幣（下同）34,000
    元。己○○承前概括犯意，與戊○○共同基於意圖為自己不
    法所有之概括犯意聯絡，由己○○駕駛上開自用小客車，搭
    載戊○○，於附表編號7、8所示時間、地點，以附表所示之
    方法，竊取如附表編號7、8所示被害人所有之財物，得手後
    欲離去之際，經警衛察覺有異，上前攔阻並報警當場查獲，
    並扣得己○○所有供行竊所用之工具拔釘器、螺絲起子各1
    支、手套2付，始悉上情。
三、案經保安警察第二總隊第三大隊第四中隊報告臺灣新竹地方
    法院檢察署檢察官偵查起訴。
    理  由
一、本件被告己○○、戊○○所犯竊盜罪，係非無期徒刑、最輕
    本刑為3年以上有期徒刑之罪，被告於本院準備程序進行中
    ，就被訴事實為有罪之陳述，經本院合議庭認合於刑事訴訟
    法第273條之1第1項之規定，裁定進行簡式審判程序，合先
    敘明。
二、訊據被告等2人均對於前開加重竊盜之事實，迭於警詢、偵
    訊及本院審理時坦承不諱（參偵查卷第10頁至第14頁、第19
    頁至第24頁、第201頁至第202頁、第226頁、第235頁至第
    238頁；本院94年7月27日之審理筆錄），核與附表1至8所示
    之被害人於警詢中指述情節相符，併有行竊所用之工具拔釘
    器、螺絲起子各1支、手套2付等物扣案足佐。此外，復有贓
    物認領保管單2紙及現場照片35幀可參（參偵查卷第30頁、
    第31頁、第34頁、第35頁、第38頁、第39頁、第42頁、第45
    頁、第46頁、第49頁、第56頁至第60頁、第62頁、第63頁、
    第119頁至第123頁、第126頁、第175頁至第177頁），是被
    告2人之上開自白應與事實相符，堪足採信。本案事證已臻
    明確，被告2人上開犯行洵堪認定，自應依法予以論罪科刑
    。
三、按刑法第321條第1項第3款之攜帶兇器竊盜罪，係以行為人
    攜帶兇器竊盜為加重條件，此所謂兇器，其種類並無限制，
    凡客觀上足以對人之生命、身體構成威脅，具有危險性之兇
    器均屬之，本件被告2人持以行竊之螺絲起子及拔釘器為鐵
    製品，足以破壞門鎖，可見其堅硬銳利，持之擊刺，足以對
    人之生命、身體構成威脅，均為兇器。故核被告己○○及戊
    ○○所為，係犯刑法第321條第1項第2款及第3款之攜帶兇器
    毀壞門扇竊盜罪；己○○與綽號「阿鴻」之成年人就附表編
    號1至6之竊盜犯行及己○○與戊○○就附表編號7、8之竊盜
    犯行，均有犯意聯絡、行為分擔，均為共同正犯。又被告己
    ○○、戊○○多次竊盜犯行，時間緊接，觸犯構成要件相同
    之罪名，顯係基於概括之犯意反覆為之，為連續犯，應依刑
    法第56條規定論以一罪並加重其刑。又被告己○○前於87年
    間，因竊盜案件，經臺灣臺北地方法院以87年度易字第3657
    號判處有期徒刑1年，嗣經臺灣高等法院以88年度上易字第
    748 號駁回上訴確定，並於90年5月11日縮刑期滿執行完畢
    ，有臺灣高等法院被告全國前案紀錄表在卷可佐，其於5年
    以內再犯本件有期徒刑以上之罪，為累犯，應依刑法第47條
    規定加重其刑，並遞加重之。爰審酌被告等正值壯年、卻不
    思長進，為圖一己之私，屢次竊取他人財物及被害人因本案
    所受財物損失，暨被告2人之犯後態度等一切情狀，分別量
    處如主文所示之刑。末扣案之螺絲起子及拔釘器各1支、手
    套2付，為被告己○○所有供其與被告戊○○竊盜所用之物
    ，業據被告己○○供陳在卷，爰依刑法第38條第1項第2款之
    規定，宣告沒收之。
據上論斷，應依刑事訴訟法第273條之1第1項、第299條第1項前
段，刑法第321條第1項第2款、第3款、第28條、第56條、第47條
、第38條第1項第2款，判決如主文。
本案經檢察官許麗美到庭執行職務。
中　　華　　民　　國　　94　　年　　8　　月　12　　　日
                  刑事第一庭法　官　彭淑苑
以上正本證明與原本無異。
如不服本判決，應於判決送達後十日內向本院提出上訴狀 (應附
繕本)，上訴於臺灣高等法院。
                            書記官  李佩真
中　　華　　民　　國　　94　　年　　  　　月　　  　　日
附錄本案論罪科刑法條全文：
刑法第321條第1項第2款、第3款
犯竊盜罪而有左列情形之一者，處6月以上、5年以下有期徒刑：
二  毀越門扇、牆垣或其他安全設備而犯之者。
三、攜帶兇器而犯之者。
附表：
┌─┬──┬─────┬───┬─────┬─────┐
│編│時間│地點      │被害人│行竊方法　│竊取財物  │
│號│    │          │      │          │          │
├─┼──┼─────┼───┼─────┼─────┤
│一│94年│新竹市東區│丁○○│持客觀上足│日幣5000元│
│  │5月 │園區一路27│      │以危害人身│、新台幣60│
│  │20日│號4樓     │      │體、生命之│0元       │
│  │下午│          │      │拔釘器、螺│          │
│  │某時│          │      │絲起子，以│          │
│  │    │          │      │拔釘器破壞│          │
│  │    │          │      │大門門鎖入│          │
│  │    │          │      │內行竊    │          │
├─┼──┼─────┼───┼─────┼─────┤
│二│同上│新竹市東區│曹麗金│持客觀上足│存錢筒1個 │
│  │    │園區一路29│      │以危害人身│、黃金手鐲│
│  │    │號4樓     │      │體、生命之│1條、白金 │
│  │    │          │      │拔釘器、螺│手鐲1條、 │
│  │    │          │      │絲起子，以│耳環1對   │
│  │    │          │      │拔釘器破壞│          │
│  │    │          │      │大門門鎖入│          │
│  │    │          │      │內行竊    │          │
├─┼──┼─────┼───┼─────┼─────┤
│三│94年│新竹市東區│丙○○│持客觀上足│鑽石戒子1 │
│  │5月 │竹村三路36│      │以危害人身│只、金項鍊│
│  │23日│號6樓     │      │體、生命之│2條、金耳 │
│  │下午│          │      │拔釘器、螺│環1對、金 │
│  │某時│          │      │絲起子，以│戒子1個、 │
│  │    │          │      │拔釘器破壞│流星對戒2 │
│  │    │          │      │大門門鎖入│個、hello │
│  │    │          │      │內行竊    │kitty墜子1│
│  │    │          │      │          │個、心形手│
│  │    │          │      │          │鍊1條     │
├─┼──┼─────┼───┼─────┼─────┤
│四│同上│新竹市東區│乙○○│持客觀上足│金項鍊1條 │
│  │    │竹村三路38│      │以危害人身│、手鍊1條 │
│  │    │號6樓     │      │體、生命之│、福祿壽金│
│  │    │          │      │拔釘器、螺│片1只、金 │
│  │    │          │      │絲起子，以│墜子1只、 │
│  │    │          │      │拔釘器破壞│小墜子1對 │
│  │    │          │      │大門門鎖入│          │
│  │    │          │      │內行竊    │          │
│  │    │          │      │          │          │
├─┼──┼─────┼───┼─────┼─────┤
│五│94年│新竹市東區│庚○○│持客觀上足│金項鍊1條 │
│  │5月 │竹村七路2 │      │以危害人身│、太平洋百│
│  │24日│之7號5樓  │      │體、生命之│貨及大遠百│
│  │下午│          │      │拔釘器、螺│貨禮券3000│
│  │某時│          │      │絲起子，以│元、高速公│
│  │    │          │      │拔釘器破壞│路回數票52│
│  │    │          │      │大門門鎖入│張        │
│  │    │          │      │內行竊    │          │
├─┼──┼─────┼───┼─────┼─────┤
│六│同上│新竹市東區│辛○○│持客觀上足│新台幣約7 │
│  │    │竹村七路2 │      │以危害人身│萬元、美金│
│  │    │之8號5樓  │      │體、生命之│、日幣、人│
│  │    │          │      │拔釘器、螺│民幣、歐元│
│  │    │          │      │絲起子，以│、新加幣等│
│  │    │          │      │拔釘器破壞│計約5萬元 │
│  │    │          │      │大門門鎖入│、太平洋百│
│  │    │          │      │內行竊    │貨及大遠貨│
│  │    │          │      │          │禮券8萬元 │
├─┼──┼─────┼───┼─────┼─────┤
│七│94年│新竹市東區│壬○○│持客觀上足│髮晶項鍊1 │
│  │5月 │園區一路43│      │以危害人身│條、黃金項│
│  │25日│號3樓     │      │體、生命之│鍊5條、鑽 │
│  │10時│          │      │拔釘器、螺│石戒子1個 │
│  │許  │          │      │絲起子，以│、鑽石項鍊│
│  │    │          │      │拔釘器破壞│1條、黃金 │
│  │    │          │      │大門門鎖入│手鐲2個、 │
│  │    │          │      │內行竊    │黃金戒子14│
│  │    │          │      │          │個、黃金手│
│  │    │          │      │          │鍊1條、金 │
│  │    │          │      │          │鎖片16片、│
│  │    │          │      │          │黃金墜子3 │
│  │    │          │      │          │個、金飾整│
│  │    │          │      │          │套組4組、 │
│  │    │          │      │          │金幣2 個、│
│  │    │          │      │          │金耳扒2支 │
│  │    │          │      │          │、新台幣66│
│  │    │          │      │          │40元      │
├─┼──┼─────┼───┼─────┼─────┤
│八│同上│新竹市東區│甲○○│持客觀上足│金鎖片6片 │
│  │    │園區一路45│      │以危害人身│、金墜子5 │
│  │    │號3樓     │      │體、生命之│個、金手鍊│
│  │    │          │      │拔釘器、螺│6條、金戒 │
│  │    │          │      │絲起子，以│子7個、金 │
│  │    │          │      │拔釘器破壞│項鍊2條、 │
│  │    │          │      │大門門鎖入│金元寶2個 │
│  │    │          │      │內行竊    │          │
└─┴──┴─────┴───┴─────┴─────┘
